【裁判字號】    98,勞訴,34
【裁判日期】    981210
【裁判案由】    給付薪資等
【裁判全文】
臺灣彰化地方法院民事判決  98年度勞訴字第34號
原      告  丙○○
            甲○○
            丁○○
            乙○○
            辛○○
                        號
            庚○○
            戊○○
                        號
共      同
訴訟代理人  許燦奎 律師
被      告  鈺承實業股份有限公司
法定代理人  己○○
                        13
上列當事人間請求給付薪資等事件，本院於民國98年11月26日言
詞辯論終結，茲判決如下：
    主  文
被告應給付原告丙○○新台幣貳拾萬陸仟參佰捌拾元；原告甲○○新台幣壹拾萬肆仟零玖拾貳元；原告丁○○新台幣陸萬柒仟玖
佰壹拾玖元；原告乙○○新台幣壹拾壹萬零玖佰玖拾元；原告辛○○新台幣陸萬參仟參佰壹拾捌元；原告庚○○新台幣壹拾肆萬
零壹佰伍拾參元；原告戊○○新台幣陸萬壹仟捌佰肆拾元，及均
自民國九十八年十一月十日起至清償日止，按年息百分之五計算
之利息。
被告應分別發給原告非志願離職證明書。
訴訟費用新台幣捌仟貳佰陸拾元由被告負擔。
本判決第一項於原告丙○○、甲○○、丁○○、乙○○、辛○○
、庚○○、戊○○分別以新台幣柒萬元、肆萬元、貳萬元、肆萬
元、貳萬元、伍萬元、貳萬元為被告供擔保後，各得假執行。
    事實及理由
一、被告經合法通知，無正當理由未於言詞辯論期日到庭，核無
    民事訴訟法第386條所列各款情事，爰依原告之聲請，由其
    一造辯論而為判決。
二、原告起訴主張：
    原告丙○○、甲○○、丁○○、乙○○、辛○○、庚○○、
    、戊○○分別自民國94年9月16日、97年4月22日、97年4月
    9日、95年4月1日、97年8月26日、93年8月2日、97年7月14
    日起受雇於被告，期間從未離職而中斷年資。詎於98年8月
    14日原告如往常至公司上班時，竟發現被告無預警已將工廠
    內之機具設備搬空，致使原告無法繼續工作。被告尚積欠原
    告98年5月份部分薪資及加班費；7、8月份整月薪資及加班
    費，經原告依法於同年8月17日向彰化縣政府勞資關係協進
    會申請勞資爭議協調，請求被告給付薪資及資遣費，惟因被
    告並未出席而協調不成立，原告申請勞資關係之協調，應可
    認為終止兩造勞動契約之意思表示，原告並以本起訴狀繕本
    之送達為終止勞動契約之意思表示。兩造之勞動契約既經終
    止，則依法原告得向被告請求給付資遣費。原告請求之明細
    如下：原告丙○○部分：薪資部分：五月份薪資新台幣（
    下同）47,064元，扣除勞健保費用1,562元及被告已給付之
    15,000元，尚應給付30,502元；七月份薪資44,000元、加班
    費6,356元，應給付50,356元；八月份以15日計算，薪資22,
    000元、加班費2,146元，應給付24,146元，則積欠金額共為
    105,004元。資遣費部分：原告丙○○自94年9月16日起至
    98年8月15日止，工作年資計3年11個月，以一個月平均工資
    51,767元計算，被告應給付資遣費101,376元（計算式：517
    67÷2×（3＋11/12）=101376元），則被告共應給付原告丙○○206,380元。原告甲○○部分：薪資部分：五月份薪
    資36,995元，扣除勞健保費325元及被告已給付12,000元，
    尚應給付24,670元；七月份薪資30,000元、加班費6,432元
    ，應給付36,432元；八月份以15日計算，薪資15,000元、加
    班費2,170元，尚應給付17,170元，故被告應給付薪資78,27
    2元。資遣費部分：原告甲○○自97年4月22日起至98年8
    月15日止受雇於被告，工作年資1年4個月，以一個月平均工
    資38,730元計算，被告應給付原告甲○○資遣費25,820元（
    計算式：38730÷2×（1＋4/12）＝258 20），總計被告應
    給付原告甲○○104,092元。原告丁○○部分：薪資部分
    ：五月份薪資22,709元，扣除勞健保費563元及被告已給付
    7,000元，尚應給付15,146元；七月份薪資20,000元、加班
    費4,988元，應給付24,988元；八月份以15日計算，薪資10,
    000元、加班費2,240元，應給付12,240元，故被告應給付原
    告丁○○薪資52,374元。資遣費部分：原告丁○○自97年
    4月9日起至98年8月15日止受雇於被告，工作年資1年4個月
    ，以一個月平均工資23,318元計算，被告應給付原告丁○○
    資遣費15,545元（計算式：23318÷2×（1＋4/12）=15545
    ），總計被告應給付原告丁○○67,919元。原告乙○○部分
    ：薪資部分：五月份薪資26,937元，扣除勞健保費740元
    及被告已給付8,500元，尚應給付17,967元；七月份薪資（
    含加班費）計29,335元；八月份以15日計算，薪資13,000元
    、加班費1,267元，應給付14,267元，故被告應給付原告乙○○薪資61,299元。資遣費部分：原告乙○○自95年4月1
    日起至98年8月15日止，工作年資3年4個月，以一個月平均
    工資29,815元計算，被告應給付原告乙○○資遣費49,691元
    （計算式：29815÷2×（3＋4/12）=49691），總計被告應
    給付原告乙○○110,990元。原告辛○○部分：薪資部分
    ：五月份薪資23,175元，扣除勞健保費1,277元及被告已給
    付7,300元，尚應給付14,598元；七月份薪資20,000元、加
    班費4,987元，應給付24,987元；八月份以15日計算，薪資
    10,000元、加班費2,241元，應給付12,241元，故被告應給
    付原告辛○○薪資51,826元。資遣費部分：辛○○自97年
    8月26日起至98年8月15日，工作年資計1年，一個月平均工
    資以22,985元計算，故被告應給付辛○○資遣費11,492元（
    22985÷2×1=11492），總計被告應給付楊原告辛○○63,31
    8元。原告庚○○部分：薪資部分：五月份薪資27,844元
    ，扣除勞健保費1,396元及被告已給付8,500元，尚應給付17
    ,948元；七月份薪資26,000元；八月份以15日計算，薪資13
    ,000元，故被告應給付原告庚○○56,948元。資遣費部分
    ：庚○○自93年8月2日起至98年8月15日止，工作年資5年，
    以一個月平均工資28,126元計算，其中93年8月至94年6月30
    日止，計11個月，應適用勞動基準法第17條規定，計算其資
    遣費為25,782元（28126×11/12＝25782），其中94年7月1
    日起至98年8月15日止，計4年1個月，應適用勞工退休金條
    例第12第1項規定，計算其資遣費為57,423（28126÷2×（4
    ＋1/12）＝57423），總計被告應給付原告庚○○140,153元
    。原告戊○○部分：薪資部分：五月份薪資22,447元，扣
    除勞健保費563元及被告已給付7,000元，尚應給付14,884元
    ；七月份薪資20,000元、加班費3,192元，應給付23,192元
    ；八月份以15日計算，薪資10,000元、加班費1,210元，應
    給付11,210元，故被告應給付薪資49,286元。資遣費部分
    ：原告戊○○自97年7月14日起至98年8月15日止受雇於被告
    ，工作年資1年2個月，一個月平均工資以21,461元計算，被
    告應給付原告戊○○資遣費12,518元（21461÷2×（1＋2/1
    2）=11492），總計被告應給付戊○○61,840元。又按雇主
    於勞動契約終止後，有發給服務證明之義務，此為勞動基準
    法第19條所明定。爰依勞動契約及勞動基準法規定提起本訴
    ，並聲明：被告應給付原告丙○○貳拾萬陸仟參佰捌拾元；
    被告應給付原告甲○○壹拾萬肆仟零玖拾貳元；被告應給付
    原告丁○○陸萬柒仟玖佰壹拾玖元；被告應給付原告乙○○
    壹拾壹萬零玖佰玖拾元；被告應給付原告辛○○陸萬參仟參
    佰壹拾捌元；被告應給付原告庚○○壹拾肆萬零壹佰伍拾參
    元；被告應給付原告戊○○陸萬壹仟捌佰肆拾元，及均自起
    訴狀繕本送達翌日起至清償日止按年息5%計算之利息。被告
    應發給原告非自願離職證明書。訴訟費用由被告負擔。第一
    項聲明願供擔保，請准宣告假執行。
三、被告經合法通知，未於言詞辯論期日到場，亦未提出書狀作
    何聲明或陳述。
四、原告主張上揭之事實，業據其提出投保資料、薪資資料、勞
    資爭議會議紀錄等影本為證，被告經合法送達，並未到庭爭
    執，自堪認原告主張之事實為真正。
五、從而，原告依勞動基準法第14條規定終止勞動契約，請求被
    告給付上開工資、資遺費，及自起訴狀繕本送達翌日即98年
    11月10日起至清償日止按年息5%計算之法定遲延利息，並發
    給非自願離職證明書，於法核屬有據，應予准許。爰判決如
    主文第1、2項所示。
六、原告陳明願供擔保聲請宣告假執行，經核於法無不合，爰酌
    定相當擔保金額宣告之。
七、訴訟費用負擔之依據：民事訴訟法第78條。
中    華    民    國    98    年    12    月    10    日
                  民事第二庭    法  官  施錫揮
以上正本係照原本作成。
如對判決上訴，應於判決送達後20日內向本院提出上訴狀。
中    華    民    國    98    年    12    月    10    日
                                書記官  蕭秀吉


司法院資訊處製作；財團法人民間司法改革基金會備份。
